臺灣新北地方法院刑事裁定
111年度單聲沒字第5號
聲  請  人  臺灣新北地方檢察署檢察官
被      告  林妤蓁



上列聲請人因被告違反商標法案件（110年度偵字第28235號），
聲請單獨宣告沒收（111年度聲沒字第9號），本院裁定如下：
    主  文
聲請駁回。
    理  由
一、聲請意旨略以：被告林妤蓁因違反商標法案件，經臺灣新北
    地方檢察署（下稱新北地檢署）檢察官以110年度偵字第282
    35號為不起訴處分確定，扣案之仿冒「Hermès」商標之包包
    30個，為侵害商標權之物品，爰依刑法第40條第2項、商標
    法第98條規定聲請單獨宣告沒收等語。
二、經查，被告前因違反商標法案件而由警方扣案之涉嫌仿冒商
    標之包包共30個，固經告訴人法商埃爾梅斯國際公司委任貞
    觀法律事務所謝尚修律師鑑定，認均係仿冒告訴人商標之物
    品等情，有貞觀法律事務所謝尚修律師民國110年4月14日鑑
    定報告書1份在卷可查（見偵字卷第49至54頁），惟查該案
    經新北地檢署檢察官偵查後，認：㈠告訴人所註冊之商標（
    註冊/審定號：00000000），除了英文字母「H」外，並搭配
    橢圓虛線圍繞之邊框等情，有商標單筆詳細報表在卷可參（
    見偵字卷第87頁），而扣案包包本身之態樣，係以皮製「H
    」標誌作為皮包扣合設計（見偵字卷第47、82頁之扣案物照
    片），與告訴人所註冊之商標為整體觀察比較，二者雖均有
    醒目獨立的外文大寫字母「H」，惟並無告訴人所註冊商標
    之邊框加以辦識，則是否致相關消費者混淆誤認之虞，已非
    無疑；㈡況告訴人最著名之兩大經典包款「柏金包（Birkin 
    Bag）」以及「凱莉包（Kelly Bag）」皆未放上「H」標誌
    ，其他經典包款包括「琳迪包（Lindy Bag）」、「槍鎖包
    （Verrou Bag）」亦未有「H」標誌，而告訴人放上「H」標
    誌之「康康包（Constance Bag）」、「Evelyne」及「Bear
    n」等包款，其上「H」標誌所呈現之型態與樣貌也大不相同
    ，有告訴人官方網站包款圖片、哈潑時尚（Harper's Bazaa
    r T）雜誌網頁文章截圖1份在卷可稽（見偵字卷第139至157
    頁）；㈢又市面上以字母「H」為開頭之著名商標亦所在多有
    ，是以消費者腦海之主要印象（即主要識別性來源），應難
    僅以單一字母「H」作為辨識該商品即為告訴人商品之識別
    標示；㈣末審酌被告所販賣該皮包之價格僅為700餘元，此經
    被告供承在卷（見偵字卷第16、123頁），與愛馬仕之皮包
    動輒數十萬元之價格相較，具有普通知識經驗之消費者，於
    購買時施以普通之注意，應不會誤認扣案之皮包與告訴人之
    皮包來自同一來源，或誤認不同來源之間有所關聯，實難單
    憑字母「H」與告訴人之上開商標近似，即認有致相關消費
    者混淆誤認之虞，而對被告以違反商標法罪責相繩；此外，
    復查無其他積極證據足認被告有何告訴及報告意旨所指訴之
    犯行，應認其罪嫌不足，而為不起訴處分確定一情，此有該
    案不起訴處分書及臺灣高等法院被告前案紀錄表各1份在卷
    可稽，並經本院核閱前開偵查卷宗確認無訛。是被告上開扣
    案物品，應非屬仿冒商標之商品無訛，從而，聲請人主張上
    開扣案包包30個屬侵害商標權之仿冒商品，而單獨聲請宣告
    沒收，顯非可採，應予駁回。
三、爰依刑事訴訟法第455 條之36第1 項前段，裁定如主文。 
中    華    民    國    111   年    4     月     8    日
                  刑事第八庭  法  官  林翠珊
上列正本證明與原本無異。
如不服本裁定，應於裁定送達後五日內敘明抗告理由，向本院提
出抗告狀。
                              書記官  王敏芳
中    華    民    國    111   年    4     月     8    日